PEDRO DE FREITAS

Ribeirão Preto, São Paulo | Celular: (16) 9 8172-0494

E-mail: contato.pedrodecf@gmail.com | LinkedIn: www.linkedin.com/in/pedrodecf

GitHub | Portfólio

OBJETIVO

Desenvolvedor Full Stack Junior

RESUMO

Desenvolvedor full stack com mais de 3 anos de experiência, graduando em Engenharia de Software pela FIAP. Especializado no ecossistema **JavaScript** e **Java** com amplo domínio em frameworks e bibliotecas como **Next.js**, **NestJS** e **Spring**. Experiência avançada em **TypeScript**, **React**, **Node.js**, e bancos de dados **SQL** e **NoSQL**. Proativo e comprometido, sempre priorizo a experiência do usuário, performance, testes e escalabilidade.

HABILIDADES

- Linguagens de programação: JavaScript, TypeScript, Java, Go.
- Frameworks: React, Next.js, Node.js, NestJS, Express.js, Fastify, Spring.
- Bancos de dados: MySQL, PostgreSQL, Redis, MongoDB.
- Infraestrutura: Docker, Kubernetes, NGINX, Vercel, Cloudflare.
- **DevOps:** Ansible, SonarQube, OpenTelemetry, Terraform, Git, GitHub, CI/CD.
- Testes: Jest, Cypress, JUnit, Playwright.
- Outros: Figma, Photoshop, WordPress, Apache Kafka, RabbitMQ, GraphQL, gRPC, API REST.

EXPERIÊNCIA PROFISSIONAL

Desenvolvedor Full Stack

Carefy, maio 2024 — julho 2024

Realização de análises e consultas em bancos de dados **MySQL** para otimizar a eficiência do time de suporte. Participação em reuniões com clientes para levantamento de requisitos, mapeamento e homologações. Criação de dashboards no **Metabase** para monitoramento de métricas internas e análise dos clientes. Desenvolvimento de um novo projeto para otimização de processos internos da equipe de Customer Success, utilizando **TypeScript**, **Next.js**, **React**, **Node.js** e **NestJS**.

Desenvolvedor Full Stack

PHC De Freitas Serviços de Informações, março 2021 — fevereiro 2024

Atuação como desenvolvedor autônomo por 3 anos, responsável pela criação e implementação de sites focados em streaming de vídeo, manutenção contínua, SEO e gestão de mídias sociais. Desenvolvimento de sites utilizando PHP, JavaScript, React, MySQL e WordPress, além de configuração e gerenciamento de infraestrutura em servidores VPS. Realização de manutenção e gerenciamento contínuo das aplicações, assegurando alta disponibilidade e desempenho. Desenvolvimento de novas funcionalidades com base em feedbacks de usuários e análise de dados, melhorando a experiência do usuário. Criação de um site que alcançou mais de 2 milhões de usuários mensais e 38 milhões de visualizações de página por mês.

FORMAÇÃO ACADÊMICA

Engenharia de Software

FIAP, janeiro 2024 — Atual

Principais disciplinas: Desenvolvimento Full Stack, Metodologias Ágeis, DevSecOps, Trabalho em Equipe, Inteligência Artificial.

Produção Audiovisual

Centro Universitário Barão de Mauá, 2018 — 2019

Principais disciplinas: Gestão de equipes e projetos, liderança e criatividade.

FORMAÇÃO COMPLEMENTAR

Curso Full Cycle 3.0

Full Cycle, 2024

Principais tópicos: Gerenciamento de contêineres com Docker e Kubernetes, DevOps, arquitetura de software, comunicação entre sistemas, microsserviços, autenticação, desenvolvimento backend com Golang, Java e Spring, desenvolvimento de frontend com React e Redux.

Curso Ignite (Full Stack)

Rocketseat, 2023

Principais tópicos: Desenvolvimento com Node.js e TypeScript, bancos de dados relacionais, testes unitários e integração, front-end com ReactJS, HTML, CSS e Javascript, Git e Github.

Curso Orientação a Objetos com Java

Instituto Tecnológico de Aeronáutica (ITA), 2024

Principais tópicos: Orientação a objetos, desenvolvimento ágil, testes com JUnit, herança, polimorfismo, encapsulamento, propriedades e anotações em Java.

TRABALHO VOLUNTÁRIO

Desenvolvedor Front-End

Leaf Pallete, julho 2024 — Atual

Contribuição para o desenvolvimento do <u>Leaf Pallete</u>, uma aplicação web colaborativa que serve como um guia prático para designers. Desenvolvimento de interfaces com **TypeScript**, **React**, **Next.js 14** e **Tailwind CSS**. Prototipação de interfaces no **Figma** e revisão de pull requests.

Desenvolvedor Back-End

Docunder, julho 2024 — Atual

Atuação no desenvolvimento do projeto <u>Docunder</u>, uma plataforma colaborativa de documentação técnica de hardware para instituições, facilitando a criação, edição, compartilhamento e organização eficiente de documentos técnicos. Desenvolvimento utilizando **TypeScript**, **Node.js** e **NestJS**.